臺灣臺北地方法院交通事件裁定　　　　 94年度交聲更字第6號
異　議　人
即受處分人　甲○○
上列異議人即受處分人因違反道路交通管理處罰條例案件，對於
臺北市交通事件裁決所民國九十三年十二月八日所為之處分（原
處分案號：北市裁三字第裁二二－ＡＣＵ六六九○七二號），聲
明異議，本院裁定如下：
        主  文
異議駁回。
        理  由
一、按汽車駕駛人於行駛道路時，使用手持式行動電話進行撥接
    或通話者，處新臺幣（下同）三千元罰鍰，道路交通管理處
    罰條例第三十一條之一第一項定有明文。
二、本件異議人即受處分人甲○○駕駛所有車牌號碼ＢＡ－一○
    六三號自用小客車，於民國九十三年九月八日十九時五分許
    ，於臺北市○○○路快車道停等紅燈時，使用手持式行動電
    話進行撥接通話，為在該處執行交通稽查勤務之臺北市政府
    警察局中山分局員警陳建國發現，當場示意攔停稽查，並認
    受處分人有道路交通管理處罰條例第三十一條之一第一項之
    行為而掣發臺北市政府警察局舉發違反道路交通管理事件通
    知單（北市警交大字第ＡＣＵ六六九○七二號）予以舉發，
    受處分人於應到案日期（九十三年九月二十四日）前之九十
    三年九月二十一日向原處分機關申訴，經原處分機關函請舉
    發單位調查結果，仍認受處分人違規行為明確，依道路交通
    管理處罰條例第三十一條之一第一項規定，裁處罰鍰三千元
    ，嗣受處分人不服前開處分而向本院聲明異議，本院認其異
    議無理由，以九十三年度交聲字第一一七四號駁回異議，受
    處分人不服提起抗告，經臺灣高等法院認其抗告有理由而發
    回本院更行裁定。
三、訊據受處分人固不否認有於九十三年九月八日十九時五分在
    臺北市○○○路快車道停等紅燈時，撥打手持式行動電話，
    惟否認有何違反道路交通管理處罰條例之行為，辯稱：伊係
    見道路前方發生車禍，故以手持式行動電話撥打至警察廣播
    電臺，惟電話並未接通，且伊之車輛當時非在行駛狀態中，
    自無違規情形云云。惟查：道路交通管理處罰條例第三十一
    條之一第一項規定汽車駕駛人於行駛道路時，使用手持式行
    動電話進行撥接或通話者，處三千元罰鍰，其立法意旨應係
    在避免駕駛人因撥接手持式行動電話，而妨礙或減低對於車
    輛操控之能力，或降低對於道路狀況之注意力及反應能力，
    而因此影響道路交通，甚或危害駕駛人及道路使用者之安全
    ；且條文既規定「撥接」，則駕駛人僅須有撥打手持式行動
    電話之行為，即使未有實際通話，亦屬違規，蓋此時駕駛人
    對於道路交通狀況之注意能力，已經降低。從而，駕駛人駕
    駛車輛行駛於道路上，若有使用手持式行動電話為撥號、接
    聽、通話等任一行為，即使僅係停等紅燈而未以時速行駛於
    道路上，仍可能因此無法即時注意交通號誌之變換情形或其
    他道路狀況，而有影響道路交通安全之可能，因此，駕駛人
    在停等紅燈時，撥接手持式行動電話之行為，仍在上開條項
    禁止之列，不因車輛未有行進距離而免責。本件受處分人係
    在駕駛車輛停等紅燈時撥打手持式行動電話一節，除為其所
    坦認外，並有證人即舉發員警陳建國於本院訊問時證述明確
    ，則揆諸前揭規定及說明，受處分人自有道路交通管理處罰
    條例第三十一條之一第一項規定之違規行為。
四、綜上所述，受處分人確有於前述時、地駕駛汽車行駛道路時
    ，使用手持式行動電話進行撥接之違規行為，從而，原處分
    機關依前揭道路交通管理處罰條例第三十一條之一第一項之
    規定，裁處其罰鍰三千元，核無違誤，本件受處分人之異議
    為無理由，自應將其異議駁回。
據上論斷，應依道路交通案件處理辦法第十九條，裁定如主文。
中　　華　　民　　國　　94　　年　　5　　月　　23　　日
                  交通法庭法　官　劉素如
以上正本證明與原本無異
如不服本裁定應於送達後5日內向本院提出抗告狀
　　　　　　　　　　　　　書記官　陳俐妙
中　　華　　民　　國　　94　　年　　5　　月　　23　　日
